Minutes et répertoires du notaire Mathurin FOURNIER, 1er mars 1630 - 8 juillet 1643 (étude III)
Archives nationales
- Minutes de Mathurin FOURNIER, mars 1630 - décembre 1643; MC/ET/III/544 - MC/ET/III/574
  - Minutes. 1633, janvier - avril, janvier - avril 1633; MC/ET/III/550
    - Promesse aux termes de laquelle Pierre Seheu, maître écrivain, demeurant rue Tirechappe, paroisse Saint-Germain-l'Auxerrois, s'engage envers Pierre Richard, organiste de Saint-Jean-en Grève, à montrer à Charles et Étienne Richard, ses enfants, 'l'art et méthode d'escrire parfaitement en toutes
      Documents du Minutier central concernant l'histoire de la musique (1600-1650), par Madeleine Jurgens, tome I [études I à X, 1763 actes], Paris, Archives nationales, 1967, p. 708 (instrument de recherche imprimé dématérialisé, certaines notices sont plus détaillées dans la version intégrale accessible en ligne par la rubrique 'Autres instruments de recherche', voir contexte dans le Plan d’orientation général - Notaires de Paris, guides thématiques du Minutier).
      Seheu, Pierre
    - MAÇON HOTO Jean § transport, 8 mars 1693; MC/ET/III/550
  - Minutes. 1633, mai - août, mai - août 1633; MC/ET/III/551
    - LEBOUR (Sébastien) maçon (compagnon) demeurant rue du Martroy § Testament de..., 6 mai 1633; MC/ET/III/551
      testament; Lebour, Sébastien
    - LEBOUR (Sébastien) compagnon maçon § inventaire après décès de. .. à la requête de Thomas Hébert, maçon, son exécuteur testamentaire, 9 mai 1633; MC/ET/III/551
      inventaire; Lebour, Sébastien
    - AMYART (Claude) couvreur de maisons dem/t/ rue Montmartre § Marché entre. .. et Antoine pour la couverture d'une maison sise rue vieille Tisseranderie, 9 juin 1633; MC/ET/III/551
      marché; Amyart, Claude
    - PRÉVOST (Jean) orfèvre § vente de maison à .., 13 juin 1633; MC/ET/III/551
      acte de vente; Prévost, Jean
    - FRELIN (Nicolas) charpentier § contrat de mariage entre .. et Jeanne Le Redde en présence de François Frelin charpentier, 26 juin 1633; MC/ET/III/551
      contrat de mariage; Frelin, Nicolas
    - Notoriété aux termes de laquelle Pierre Gilbert, trompette de la chambre du roi, demeurant au vieux cimetière Saint-Jean, et autres attestent avoir bien connu Martin Perrin, trompette chez le roi, et Françoise Brayon, sa femme, qui ont laissé un fils Pierre, âgé de huit ans et demi qui est le filleul de Pierre Gilbert., 26 juillet 1633; MC/ET/III/551
      Documents du Minutier central concernant l'histoire de la musique (1600-1650), par Madeleine Jurgens, tome I [études I à X, 1763 actes], Paris, Archives nationales, 1967, p. 281 (instrument de recherche imprimé dématérialisé, certaines notices sont plus détaillées dans la version intégrale accessible en ligne par la rubrique 'Autres instruments de recherche', voir contexte dans le Plan d’orientation général - Notaires de Paris, guides thématiques du Minutier).
      Gilbert, Pierre
    - COUVREUR de maisons AMIART Claude § marché, 9 juin 1699; MC/ET/III/551
      marché; Amiart, Claude
  - Minutes. 1633, septembre - décembre, septembre - décembre 1633; MC/ET/III/552
    - Désistement par Pierre Seheu, maître écrivain juré, demeurant rue Tirechappe, et Pierre Richard, organiste, demeurant place de Grève, d'une convention faite entre eux pour l'instruction de l'art d'écriture à Charles et Étienne Richard., 2 septembre 1633; MC/ET/III/552
    - LE ROI (Sébastien) compagnon brodeur § donation entre .. et Nicolle Révillon son épouse, 11 octobre 1633; MC/ET/III/552
      donation; Le Roi, Sébastien
    - PRÉVOST (Jean) orfèvre § quittance à .. d'une somme de six mille livres tournois., 5 novembre 1633; MC/ET/III/552
      quittance; Prévost, Jean
    - Transport par Jean Chauvyn, maître peintre, demeurant en l'île du Palais, place Dauphine, à élysée Ladmiral, officier emballeur, du droit au bail d'une maison sise place Dauphine, à l'Image Saint Ambroise, où demeure le bénéficiaire, moyennant l'accomplissement des clauses du bail et la promesse d'indemniser ledit Chauvyn à sa premîère requête., 5 novembre 1633; MC/ET/III/552
      Précisions sur les lieux: Paris--Dauphine (place, enseigne Saint-Ambroise)
      Documents du Minutier central concernant les peintres, sculpteurs et graveurs au XVIIe siècle (1600-1650) [études I à X, 1955 actes], par Marie-Antoinette Fleury, tome I, Paris, S.E.V.P.E.N, 1969, p. 125 (instrument de recherche imprimé dématérialisé, certaines notices sont plus détaillées dans la version intégrale accessible en ligne par la rubrique 'Autres instruments de recherche', voir contexte dans le Plan d’orientation général - Notaires de Paris, guides thématiques du Minutier).
      transport de droits; bail; Dauphine (place); Cité (île de la); Saint-Ambroise (image); Chauvin, Jean; Ladmiral, Elysée; layetier; peintre
    - Bail pour neuf mois, par Philippe Lermessin, maître peintre, demeurant au faubourg Saint-Jacques, dans la maison de la 'Croix de fer', à Nicolas Lohier, marchand de vin, de ladite maison de la Croix de fer, moyennant 108 livres tournois pour la période de neuf mois., 30 novembre 1633; MC/ET/III/552
      Précisions sur les lieux: Paris--Saint-Jacques (faubourg, maison de la Croix de Fer)
      Documents du Minutier central concernant les peintres, sculpteurs et graveurs au XVIIe siècle (1600-1650) [études I à X, 1955 actes], par Marie-Antoinette Fleury, tome I, Paris, S.E.V.P.E.N, 1969, p. 427 (instrument de recherche imprimé dématérialisé, certaines notices sont plus détaillées dans la version intégrale accessible en ligne par la rubrique 'Autres instruments de recherche', voir contexte dans le Plan d’orientation général - Notaires de Paris, guides thématiques du Minutier).
      bail; Croix de Fer (enseigne de la); Saint-Jacques (faubourg); Lermessin, Philippe; Lohier, Nicolas; commerçant; peintre
  - Minutes. 1634, janvier - avril, janvier - avril 1634; MC/ET/III/553
    - Promesse par Pierre Grenoble, maître sculpteur et peintre, à la dame Nicolas, sa propriétaire, de quitter la maison qu'il ocoupe rue de la Tisseranderie, à l'enseigne du Panier vert, d'ici le jour de Pâques prochain., 22 janvier 1634; MC/ET/III/553
      Précisions sur les lieux: Paris--Tixeranderie (rue de la, enseigne du Panier Vert)
      Documents du Minutier central concernant les peintres, sculpteurs et graveurs au XVIIe siècle (1600-1650) [études I à X, 1955 actes], par Marie-Antoinette Fleury, tome I, Paris, S.E.V.P.E.N, 1969, p. 345 (instrument de recherche imprimé dématérialisé, certaines notices sont plus détaillées dans la version intégrale accessible en ligne par la rubrique 'Autres instruments de recherche', voir contexte dans le Plan d’orientation général - Notaires de Paris, guides thématiques du Minutier).
      promesse; Panier Vert (enseigne du); Tixeranderie (rue de la); Grenoble, Pierre; Nicolas (Mme); peintre; sculpteur
    - Inventaire après décès de Marthe Sercellier, épouse de Nicolas Bauldry, notaire au Châtelet, demeurant place Baudoyer., 31 janvier 1634; MC/ET/III/553
      Notaires des XVIe-XVIIIe siècles (4153 actes), par Claire Béchu, Catherine Grodecki, Marie-Antoinette Fleury, Madeleine Jurgens, Marie-Françoise Limon-Bonnet, Pierre-Yves Louis, Xenia Pamfilova, Isabelle Pebay, v. 1950, 1986-1994 (fichier papier entièrement dématérialisé; voir contexte dans le Plan d’orientation général - Notaires de Paris, guides thématiques du Minutier).
      Date de création de la notice: 2004
      inventaire après décès; Baudoyer (place); Bauldry, Nicolas; Sercelier, Marthe; notaire
    - BARRILLON (Jean-Jacques) Seigneur de Chastillon, conseiller du roi en ses conseils d'état et privé, conseiller au parlement et président de la 1ère chambre des Enquêtes, marguillier de Saint-Jean en Grève. § Autorisation de remplacer un pierre toubale dans l'église Saint-Jean en Grève, 15 avril 1634; MC/ET/III/553
      accord; Barrillon, Jean Jacques
    - PONTHERON (Nicolas) peintre ordianire du Roi § autorisation par .. en tant que marguillier de Saint-Jean en Grève à Pierre Le mercier de faire surélever un mur mitoyen, 15 avril 1634; MC/ET/III/553
      Pontheron, Nicolas
    - Autorisation donnée par Jean-Jacques Barillon, seigneur de Châtillon, conseiller du roi en ses conseils d'état et privé, conseiller au parlement et président en la première chambre des enquêtes, par Jean Caille, conseiller du roi et auditeur en sa chambre des comptes, par Claude Hubert, greffier de l'audience en la chambre civile du Châtelet, et par Nicolas Pontheron, (1) peintre ordinaire du roi, bourgeois de Paris, tous marguilliers de la fabrique de Saint-Jean-en-Grève, à Pierre Jolly, conseiller du roi et trésorier de France à Châlons, de faire enlever la tombe qui se trouve devant le banc de sa famille, dans laquelle sont enterrés ses père et mère, aïeuls et autres parents, et d'en faire une autre à ses frais et dépens., 15 avril 1634; MC/ET/III/553
      A cette occasion, le sieur Jolly a fait don à la fabrique d'une somme de 150 livres..
      Compléments de description: (1) La famille Pontheron passe habituellement ses actes personnels dans l'étude XII.
      Documents du Minutier central concernant les peintres, sculpteurs et graveurs au XVIIe siècle (1600-1650) [études I à X, 1955 actes], par Marie-Antoinette Fleury, tome I, Paris, S.E.V.P.E.N, 1969, p. 586 (instrument de recherche imprimé dématérialisé, certaines notices sont plus détaillées dans la version intégrale accessible en ligne par la rubrique 'Autres instruments de recherche', voir contexte dans le Plan d’orientation général - Notaires de Paris, guides thématiques du Minutier).
      accord; Châlons-en-Champagne (Marne); Saint-Jean-en-Grève (église); Barillon, Jean Jacques; Caille, Jean; Hubert, Claude; Jolly (M.); Jolly, Pierre; Pontheron, Nicolas; auditeur de justice; trésorier de France (Ancien Régime)
    - MACONNERIE (ouvrages de) § Marché et devis des. .. et pierre de taille à faire pour la continuation du bâtiment commencé pour les Pères Jésuites au collège de Clermont par Louis Noblet, maçon, moyennant 17 l. par toise, 21 avril 1694; MC/ET/III/553
      devis; marché; Noblet, Louis; maçon
  - Minutes. 1634, mai - août, mai - août 1634; MC/ET/III/554
    - PARIS Hôtel de Sully § Inventaire du mobilier de l'Hôtel de Sully PARIS établi à la suite de l'arrêt du Parlement du 11 février 1634, mai 1634; MC/ET/III/554
    - PICHE (Denis) Compagnon peintre à Paris, rue du Petit-Lion, paroisse Saint-Sauveur § Mariage de .. et de Catherine GAUMONT., 1er mai 1634; MC/ET/III/554
      contrat de mariage; Piche, Denis
    - SULLY (Maximilien de BETHUNE, duc de pairs de France demeurant en son hôtel rue Saint-Antoine § inventaire des biens de Maximilien de BETHUNE, duc de SULLY, 8 mai 1634; MC/ET/III/554
    - CHARPENTERIE (marché de) § devis des ouvrages de charpenterie qu'il convient de faire devient pour la construction de 4 corps de logis en une maison sise rue Vieille Tisseranderie appartenant à l'hôpital du Saint-Esprit-en-Grève à Paris par Jean Girault charpentier, moyennant 300l., 9 mai 1634; MC/ET/III/554
      devis; Girault, Jean; charpentier
    - MACONNERIE (marché de) § Devis des ouvrages de maçonnerie qu'il convient faire de neuf pour la construction de 4 corps de logis en une maison sise rue Vieille Tisseranderie appartenant à l'hôpital du Saint-Esprit-en-Grève à Paris, par René Moyer maçon moyennant 6 l. par toise, 9 mai 1634; MC/ET/III/554
      devis; Moyer, René; maçon
    - FERÉ (Jeanne) Tapissière § apprentissage chez .. de Anne Carry âgée de 10 ans pour 4 ans pour lui apprendre le métier de couture en tapisserie moyennant 10 l. t., 17 août 1634; MC/ET/III/554
      contrat d'apprentissage; Feré, Jeanne
  - Minutes. 1634, septembre - décembre, septembre - décembre 1634; MC/ET/III/555
    - OUDIN (Jean) compagnon brodeur demeurant rue du Martroy § donation mutuelle entre... et Anne Héron, son épouse, 3 octobre 1634; MC/ET/III/555
      donation; Oudin, Jean
    - Obligation par Sébastien Jacquet, marchand, bourgeois de Paris, demeurant rue de Berry, envers Claude Jacquet, son cousin, bourgeois de Paris, maître facteur d'instruments de musique, de la somme de 60 livres à lui prêtée pour achat de vêtements et pour sa nourriture., 28 novembre 1634; MC/ET/III/555
      Documents du Minutier central concernant l'histoire de la musique (1600-1650), par Madeleine Jurgens, tome I [études I à X, 1763 actes], Paris, Archives nationales, 1967, p. 762 (instrument de recherche imprimé dématérialisé, certaines notices sont plus détaillées dans la version intégrale accessible en ligne par la rubrique 'Autres instruments de recherche', voir contexte dans le Plan d’orientation général - Notaires de Paris, guides thématiques du Minutier).
    - Devis des ouvrages de peintures à faire aux galeries de l'hôtel de Sully, sis rue Saint-Antoine., 6 décembre 1634 - 21 juillet 1635; MC/ET/III/555
      Précisions sur les lieux: Paris--Saint-Antoine (rue, hôtel de Sully)
      Documents du Minutier central concernant les peintres, sculpteurs et graveurs au XVIIe siècle (1600-1650) [études I à X, 1955 actes], par Marie-Antoinette Fleury, tome I, Paris, S.E.V.P.E.N, 1969, p. 469 (instrument de recherche imprimé dématérialisé, certaines notices sont plus détaillées dans la version intégrale accessible en ligne par la rubrique 'Autres instruments de recherche', voir contexte dans le Plan d’orientation général - Notaires de Paris, guides thématiques du Minutier).
      devis; quittance; Royale (place); Saint-Antoine (rue); Briot (M.); Emeriaut, Daniel; Maressal, Jean; Pontheron (M.); Sully, Maximilien de Béthune (1559-1641, duc de); officier général; peintre; intendant particulier (Ancien Régime); officier de la Chambre du roi (Ancien Régime)
    - SULLY (Maximilien de BETHUNE duc de) § marché de peinture qu'il convient faire aux galeries de l'hôtel de Maximilien de BETHUNE duc de SULLY par Jean Maréssal, valet de chambre et peintre ordinaire du Roi, moyennant 14 milles livres, 6 décembre 1634; MC/ET/III/555
      marché; Sully, Maximilien De BETHUNE Duc de
    - BULE (François de) maître tourneur en bois demeurant au Marché Neuf, paroisse Saint-Germain le Vieil § Mariage de. .. et de Marie ROUZEE. Parmi les témoins, Jean VIEL, maître tourneur en bois à Paris, cousin de la future épouse. Pierre BONVALLET, même profession, maître d'apprentissage de. .., 31 décembre 1634; MC/ET/III/555
      contrat d'apprentissage; contrat de mariage; Bule, François de; Bonvallet, Pierre; Viel, Jean; Rouzée, Marie
  - Minutes. 1635, janvier - juin, janvier - juin 1635; MC/ET/III/556
    - Mise en apprentissage par les commissaires du grand bureau des pauvres de Catherine Dinville, fille de défunt Jean Dinville, tailleur d'habits, pour six années, chez Marie Barat, coquillière, femme de Pierre Bourgeois, maître joueur d'instruments, demeurant rue de la Tannerie., 4 janvier 1635; MC/ET/III/556
      Documents du Minutier central concernant l'histoire de la musique (1600-1650), par Madeleine Jurgens, tome I [études I à X, 1763 actes], Paris, Archives nationales, 1967, p. 497 (instrument de recherche imprimé dématérialisé, certaines notices sont plus détaillées dans la version intégrale accessible en ligne par la rubrique 'Autres instruments de recherche', voir contexte dans le Plan d’orientation général - Notaires de Paris, guides thématiques du Minutier).
      Dinville, Catherine
    - BLONDEAU (Baptiste) fabricant d'instruments de mathématiques demeurant Ile du Palais § Mariage de Louis de BOURLON, marchand à Pontoise, en présence de Baptiste BLONDEAU, neveu à cause de Marie COSSART, sa femme [et de Madeleine PARISON dite de LAULNAY, en présence de Marie SAVARIA, femme de Charles CHAMOYS, architecte du Roi, amie de la future épouse]., 23 février 1635; MC/ET/III/556
      contrat de mariage; Blondeau, Baptiste
    - PONTHERON (Nicolas) peintre ordianire du Roi § concession à .., 4 mars 1635 - 11 mars 1635; MC/ET/III/556
    - BARILLON (Jacques) conseiller du roi en ses conseils d'état et Privé, Président en la Ière chambre des Enquêtes du Parlement, marguilier de Saint-Jean-en-Grèse § BARILLON (Claire) veuve de Jacques de l'HOSPITAL, Caute de SAINTE-MESME demeurant rue des Francs-Bourgeois; Testament; Bail, 11, 18 et 23 mars 1635., 11 mars 1635 - 26 mars 1635; MC/ET/III/556
      testament; Barillon, Jacques
    - Concession par Jean-Jacques Barillon, conseiller du roi en ses conseils d'état et privé et président en la première chambre des enquêtes du parlement, par Jean Luillier, écuyer, seigneur de Balin et de Bierne, conseiller du roi, auditeur en sa chambre des comptes, et par Lazare Dassier, procureur au Châtelet, tous marguilliers de l'oeuvre de Saint-Jean-en-Grève, à Nicolas Pontheron, peintre ordinaire du roi, bourgeois de Paris, marguillier, tenant les comptes de la fabrique, à Marie Guéret, (1) sa femme, et à leurs enfants, de la jouissance, leur vie durant, d'un banc clos en l'église Saint-Jean-en-Grève, près de l'entrée de la chapelle Sainte-Geneviève, dont jouissait antérieurement Jean Caille, auditeur en la chambre des comptes., 11 mars 1635; MC/ET/III/556
      Compléments de description: (1) Dans la minute, le prénom est laissé en blanc.
      Précisions sur les lieux: Paris--Saint-Jean-en-Grève (église, chapelle Sainte-Geneviève)
      cession; Saint-Jean-en-Grève (église); Barillon, Jean Jacques; Caille, Jean; Dassier, Lazare; Guéret, Marie; Luillier, Jean; Pontheron, Nicolas; auditeur de justice; peintre; procureur de justice (Ancien Régime); président au parlement (Ancien Régime)
    - LOUET (Philippe) marchand potier d'étain rue Gallande § contrat de mariage entre .. A Geneviève Le Vasseur, fille de feu Jean Le Vasseur, maître charron, 11 mars 1635; MC/ET/III/556
      contrat de mariage; Louet, Philippe
    - Bail pour six ans, par Jean-Jacques Barillon, Jean Luillier, Nicolas Pontheron et Lazare Dassier, tous marguilliers de l'oeuvre de Saint-Jean-en-Grève, à Pierre Coroyé, maître sculpteur, demeurant rue de la Vieille-Tisseranderie, d'une place servant de chantier, sise entre l'hôtel de ville, l'église Saint-Jean-en-Grève et l'hôpital du Saint-Esprit, pour entreposer la pierre nécessaire à son art de sculpture, moyennant un loyer annuel de 20 livres., 18 mars 1635; MC/ET/III/556
      Documents du Minutier central concernant les peintres, sculpteurs et graveurs au XVIIe siècle (1600-1650) [études I à X, 1955 actes], par Marie-Antoinette Fleury, tome I, Paris, S.E.V.P.E.N, 1969, p. 168 (instrument de recherche imprimé dématérialisé, certaines notices sont plus détaillées dans la version intégrale accessible en ligne par la rubrique 'Autres instruments de recherche', voir contexte dans le Plan d’orientation général - Notaires de Paris, guides thématiques du Minutier).
      bail; Hôtel de Ville; Saint-Esprit-en-Grève (hôpital du); Saint-Jean-en-Grève (église); Tixeranderie (rue de la); Barillon, Jean Jacques; Coroyer, Pierre (15..?-1644); Dassier, Lazare; Luillier, Jean (?); Pontheron, Nicolas; sculpteur
    - Bail pour six ans, par Jacques Barillon, Jean Luillier, Nicolas Pontheron, et Lazare Dassier, tous marguilliers de l'oeuvre et fabrique de l'église Saint-Jean-en-Grève, à Jean Bocheron, marchand de bois et bourgeois de Paris, d'une place servant de chantier sise entre l'église Saint-Jean et l'hôpital du Saint-Esprit, attenante à celle concédée à Pierre Coroyé, moyennant un loyer annuel de 60 livres., 18 mars 1635; MC/ET/III/556
      Le preneur dressera sa marchandise de bois de façon à ne pas gêner les allées et venues des gens de l'église et l'accès des caves appartenant à ladite église qui sont louées à des marchands de vins.
      Précisions sur les lieux: Paris--Saint-Jean-en-Grève (église, place)
      Documents du Minutier central concernant les peintres, sculpteurs et graveurs au XVIIe siècle (1600-1650) [études I à X, 1955 actes], par Marie-Antoinette Fleury, tome I, Paris, S.E.V.P.E.N, 1969, p. 587 (instrument de recherche imprimé dématérialisé, certaines notices sont plus détaillées dans la version intégrale accessible en ligne par la rubrique 'Autres instruments de recherche', voir contexte dans le Plan d’orientation général - Notaires de Paris, guides thématiques du Minutier).
      bail; Saint-Esprit-en-Grève (hôpital du); Saint-Jean-en-Grève (église); Barillon, Jacques; Bocheron, Jean; Coroyer, Pierre (15..?-1644); Dassier, Lazare; Luillier, Jean (?); Pontheron, Nicolas; négociant; commerçant
    - Protestation par Jacques Macé, notaire au Châtelet, demeurant rue aux Ours, à Jean Deschamps, maçon, pour le sommer de satisfaire au marché passé pour les ouvrages de maçonnerie en la maison dudit Macé., 19 mars 1635; MC/ET/III/556
      Date de création de la notice: 2005
      protêt; Ours (rue aux); Deschamps, Jean; Macé, Jacques; maçon; notaire
    - MOSMER (Claude) Eperonnier ordinaire du Roi § Mariage de Jean PREVOST, doreur sur fer, fonte, cuivre et laiton rue Saint-Honoré et Jeanne Begard, en présence de. .., son maître., 20 mars 1635; MC/ET/III/556
      contrat de mariage; Mosmer, Claude
    - Contrat de mariage entre Pierre Dousin, garde des plaisirs du roi en la capitainerie de Saint-Germain en Laye, demeurant à Chambourcy, fils de Jean Dousin, décédé, garde des grandes levés de la chambre du roi, et de Malbrune Prieur, d'une part, et damoiselle Anne de L'Hospital, demeurant rue des Francs-Bourgeois, paroisse Saint-Gervais, d'autre part en présence de plusieurs membres de la famille de L'HOSPITAL., 25 mars 1635; MC/ET/III/556
      La future, jouissant et usant de ses droits..
      Précisions sur les lieux:; Saint-Germain-en-Laye (Yvelines)--Capitainerie
      Mariages à Paris de 1570 à 1635 (4550 actes), relevés effectués sous la dir. de Roland Mousnier, v. 1960-1976 (voir contexte dans le Plan d’orientation général - Notaires de Paris, guides thématiques du Minutier).
      contrat de mariage; Chambourcy (Yvelines); Francs-Bourgeois (rue des); Saint-Germain-en-Laye (Yvelines); Dousin, Jean; Dousin, Pierre; L'Hospital, Anne de; Prieur, Malbrune; officier de l'Argenterie et menus-plaisirs du roi (Ancien Régime); officier de la Chambre du roi (Ancien Régime)
    - Marché entre Nicolas Le Brun, maître sculpteur et peintre, demeurant place Maubert, et Henry Thireul, huissier en la chambre des comptes, pour un tour de bassin avec les douves, à livrer et poser dans six semaines, en la maison du dit Thireul, sise à Taverny, moyennant 120 livres, dont 60 livres payées d'avance. Le tour du bassin devra être semblable à celui de M. de Chevreuse, de 6 pieds dans les douves et de 18 pouces de haut et fait en pierre de Cliquart, le fond sera fait de pierre de liais d'un pied en carré, les marches seront aussi en pierre de liais., 9 avril 1635; MC/ET/III/556
      Documents du Minutier central concernant les peintres, sculpteurs et graveurs au XVIIe siècle (1600-1650) [études I à X, 1955 actes], par Marie-Antoinette Fleury, tome I, Paris, S.E.V.P.E.N, 1969, p. 394 (instrument de recherche imprimé dématérialisé, certaines notices sont plus détaillées dans la version intégrale accessible en ligne par la rubrique 'Autres instruments de recherche', voir contexte dans le Plan d’orientation général - Notaires de Paris, guides thématiques du Minutier).
      marché; Maubert (place); Taverny (Val-d'Oise); Chevreuse, Claude de Lorraine (1578-1657, duc de); Le Brun, Nicolas; Thireul, Henri; huissier; peintre; sculpteur
    - POULLIET (Claude) père maître maçon § obligation par la veuve de .. et Claude Poulliet, son fils, compagnon serrurier à Robert Danes, 13 avril 1635; MC/ET/III/556
      obligation; Poulliet, Claude
    - SENAPRE (Jean) menuisier en ébène demeurant rue Vieille Tisseranderie § apprentissage chez. .. de Simon Vernier pour 4 ans, sans débours de part et d'autre, 17 avril 1635; MC/ET/III/556
      contrat d'apprentissage; Senapre, Jean
    - SERRURIER (compagnon) POUILLES (Claude) fils § obligation, 19 avril 1635; MC/ET/III/556
      obligation; Pouilles, Claude